【裁判字號】    98,上訴,790
【裁判日期】    980611
【裁判案由】    違反毒品危害防制條例
【裁判全文】
臺灣高等法院高雄分院刑事判決         98年度上訴字第790號
    上  訴  人
    即  被  告  甲○○
                        （現另案在臺灣屏東監獄執行中）
上列上訴人因違反毒品危害防制條例案件，不服臺灣屏東地方法
院98年度訴字第27號中華民國98年5 月6 日第一審判決（起訴案
號：臺灣屏東地方法院檢察署95年度偵字第5449號），提起上訴
，本院判決如下：
    主  文
上訴駁回。
    理  由
一、按不服地方法院之第一審判決而上訴者，應向管轄第二審之
    高等法院為之；上訴書狀應敘述具體理由；第二審法院認為
    上訴書狀未敘述理由或上訴有第362 條前段情形，應以判決
    駁回之，刑事訴訟法第361條第1、2項、第367條前段明文規
    定。而所謂具體理由，必係依據卷內既有訴訟資料或提出新
    事證，指摘或表明第一審判決有何採證認事、用法或量刑等
    足以影響判決本旨之不當或違法，而構成應予撤銷之具體事
    由，始克當之（例如：依憑證據法則具體指出所採證據何以
    不具證據能力，或依憑卷證資料，明確指出所為證據證明力
    之判斷如何違背經驗、論理法則）；倘僅泛言原判決認定事
    實錯誤、違背法令、量刑失之過重或輕縱，而未依上揭意旨
    指出具體事由，或形式上雖已指出具體事由，然該事由縱使
    屬實，亦不足以認為原判決有何不當或違法者（例如：對不
    具有調查必要性之證據，法院未依聲請調查亦未說明理由，
    或援用證據不當，但除去該證據仍應為同一事實之認定），
    皆難謂係具體理由，俾與第二審上訴制度旨在請求第二審法
    院撤銷、變更第一審不當或違法之判決，以實現個案救濟之
    立法目的相契合，並節制濫行上訴（最高法院97年度台上字
    第892 號判決參照）。是倘上訴人之上訴書狀雖敘述上訴理
    由，形式上雖已指出具體事由，然該事由縱使屬實，亦不足
    以認為原判決有何不當或違法者，即與未敘述具體理由無異
    ，所為上訴，即非適法。
二、被告上訴意旨以：(一)原審係以證人張恆欽於警詢、偵查中所
    作不實之供述而入罪於被告，而對於被告有利之證據，卻漏
    未審酌，顯然違背法令；(二)案發當時尚有證人丙○○、乙○
    ○、吳明道已於警詢及原審證述並無看見被告販賣毒品給張
    恆欽，可見被告確實未販賣毒品給張恆欽。(三)證人張恆欽於
    警詢、偵查中供述共向被告買了4 次毒品，因其中3 次時間
    被告在監執行，其證詞顯然有重大矛盾瑕疵，原審未究明實
    情，判決被告有罪，有違證據法則等為由，指摘原判決不當
    云云。
三、經查：
  (一)原判決依據證人張恆欽於警詢及偵查中之證述，且證人張恆
    欽於警詢中已明確證稱其與被告係朋友關係，彼此間並無何
    仇隙或財務糾紛，而被告於警詢中亦供稱渠與證人張恆欽係
    朋友關係，無仇怨與財務糾紛，衡情，應排除證人張恆欽有
    虛構誣陷被告之可能，且證人張恆欽當日亦確實遭警當場扣
    得甲基安非他命1 包（毛重0.3 公克）及現金300 元，且於
    上開查獲日所採尿液經送驗結果，也呈現甲基安非他命陽性
    反應，有施用第二級毒品之情事，以及證人乙○○、丙○○
    、張恆欽等人於原審所證述之情節相互矛盾，亦與被告之辯
    詞不符，均不足採，並有當場扣得被告甲○○所有之海洛因
    14包（合計淨重7.47公克）、甲基安非他命7 包（毛重9.8
    公克）、空夾鏈袋9 個及現金17,000元，丙○○所有之塑膠
    藥鏟1 支等物可資佐證，有自願受搜索同意書、屏東縣警察
    局恆春分局搜索扣押筆錄及扣押物品目錄表等在卷足憑，認
    定被告有販賣第二級毒品給張恆欽之犯行，已於理由內，詳
    敘其調查證據之結果及取捨證據認定之理由。對於上訴人否
    認犯罪所執之辯解認非可採，並逐一予以指駁及說明，俱有
    卷內資料可資覆按，從形式上觀察，於法尚無違誤。
  (二)證據之取捨及事實之認定為法院之職權，法院就證據之證明
    力苟已基於日常生活經驗，而未違背客觀上應認為確定之定
    則，並已敘述其何以為此判斷之理由者，即不容漫指為違法
    。又證人之陳述有部分前後不符，或相互間有所歧異時，究
    竟何者為可採，法院仍得本其自由心證予以斟酌，非謂一有
    不符或矛盾，即應認其全部均為不可採信；如其基本事實之
    陳述，若果與真實性無礙時，則仍非不得予以採信（最高法
    院72年台上字第3976號、74年台上字第1599號判例參照）。
    證人張恆欽前後於警詢、偵查所述一致，但與原審時所述有
    所出入，且證人張恆欽於原審時又證稱在警詢及偵查中所述
    屬實，可見其於警詢、偵查中之證詞，應足採信；至於其於
    警詢中證述共向被告買了4 次毒品，因其中3 次時間被告在
    監執行，其證詞顯然有重大矛盾不足採部分，此部分已經檢
    察官於起訴書內敘明，且未經起訴，並不足以影響原審事實
    之認定，所為論斷，核與卷內資料相符，且經核無違背證據
    法則。
  (三)原判決已詳敘何以不採信丙○○、乙○○、吳明道等人證詞
    及證人張恆欽於原審證詞之原因，被告上訴意旨，徒憑己詞
    執以指摘，再事爭執，且未具體指明原判決前開認事或用法
    有何不當或違法情形，綜此，應認上訴人之上訴實質上未符
    合理由應具體之要件。依上說明，其上訴既未能指摘原判決
    關於認定事實，有何具體違背經驗、論理法則或違反法令之
    處。自形式上觀察，核非足以動搖原判決之具體理由，依照
    上揭說明，應認其上訴為不合法律上之程式，予以駁回，並
    不經言詞辯論為之。
四、據上論斷，應依刑事訴訟法第367 條前段、第372 條，判決
    如主文。
中    華    民    國    98    年    6     月    11    日
                  刑事第二庭    審判長法  官  林正雄
                                      法  官  陳啟造
                                      法  官  黃壽燕
以上正本證明與原本無異。
如不服本判決應於收受本判決後10日內向本院提出上訴書狀，其
未敘述上訴理由者，並得於提起上訴後10日內向本院補提理由書
狀（均須按他造當事人之人數附繕本）「切勿逕送上級法院」。
中    華    民    國    98    年    6     月    11    日
                                      書記官  梁雅華
附錄本判決論罪科刑法條：
毒品危害防制條例第4條第2項
  製造、運輸、販賣第二級毒品者，處無期徒刑或 7 年以上有期
  徒刑，得併科新臺幣 7 百萬元以下罰金。


司法院資訊處製作；財團法人民間司法改革基金會備份。
